【裁判字號】    94,交易,570
【裁判日期】    950630
【裁判案由】    公共危險等
【裁判全文】
臺灣臺北地方法院刑事判決             94年度交易字第570號
公  訴  人  臺灣臺北地方法院檢察署檢察官
被      告  甲○○
上列被告因公共危險等案件，經檢察官提起公訴（94年度偵字第
11252號），本院判決如下：
    主  文
甲○○駕駛動力交通工具肇事，致人受傷而逃逸，處有期徒刑陸
月，如易科罰金，以參佰元折算壹日。
被訴業務過失傷害部分不受理。
    事  實
一、甲○○為駕駛營小客車之職業駕駛人，為從事業務之人，其
    於民國93年9月29日16時15分，駕駛車號5M-471之營業小客
    車，沿台北市中正區市○○道平面車道西往東方向行駛，行
    經該路段第269號燈桿處時，應注意車前狀況並保持適當行
    車距離，依當時情形，並無不能注意之情事，竟疏未注意，
    而追撞乙○○騎乘之車號CKF-972號重機車，使乙○○人車
    倒地，且向前拖行乙○○所騎乘之機車，致乙○○受有面部
    、腹壁及四肢多處挫傷之傷害（甲○○涉犯業務過失傷害罪
    嫌部分業據撤回告訴，詳如後述）。甲○○見肇事且致人受
    傷，竟未下車查看，僅倒車脫離乙○○機車後，即逃離現場
    。後經乙○○記下車號後並報警處理，始查知上情。
二、案經被害人乙○○訴由臺北市政府警察局中正第一分局移送
    臺灣臺北地方法院檢察署檢察官偵查起訴。
    理  由
壹、有罪部分－即被告被訴肇事逃逸罪部分：
一、訊據被告甲○○固不否認於93年9月29日16時15分許，駕駛
    車牌號碼5M-471號之營業小客車，沿臺北市中正區市○○道
    ○道西往東方向行駛，行經該路段第269號燈桿處等情，惟
    矢口否認有何肇事逃逸犯行，辯稱：伊經過那裡剛好有1台
    機車從前面前衝過來撞到伊的車子，伊看到馬上煞車，車停
    止時剛好對方的機車卡在伊的右後輪，對方過來站在伊車右
    後門的右邊，跟伊比手勢說沒有事叫伊離開，伊才駕車離開
    云云。經查：被告於上揭時、地駕駛上開車號營業小客車，
    未保持行車安全間隔，而追撞告訴人乙○○所騎乘之重機車
    ，致告訴人受傷，而被告未即採取救護措施並向警察機關報
    告而駛離等情，業據告訴人於警詢、偵查及本院審理時指、
    證述綦詳，並有臺北市車輛行車事故鑑定委員會鑑定意見書
    、臺北市立中興醫院診斷證明書、道路交通事故現場圖、調
    查報告表、補充資料、談話紀錄表各1份及現場照片12張等
    在卷可稽；互核相符。至被告所辯伊於事發後見到告訴人向
    伊比手勢表示沒事可以離開一節，查告訴人於遭撞擊後，即
    向左傾倒，身體左半側多處受傷，並受有面部、腹壁及四肢
    多處挫傷之傷害，其於本院審理時亦證稱其當時痛的說不出
    話，並經一名機車騎士扶起，是告訴人當時已受有多處傷害
    ，並亦疼痛無法言語，自無趨前告知被告沒有事情可以離去
    之可能；且被告所駕之營業小客車有保強制險及財損險，被
    告既明知其所駕之營業小客車與人發生擦撞，並亦明知有機
    車卡在其所駕之營業小客車輪下，竟未下車察看其所駕之車
    是否有受損，以便向肇事者求償，實與常情有違。而告訴人
    之指、證述情節並無暇可指，且綜合上述，均足堪認告訴人
    之指訴應非子虛，至徵被告確有前揭犯行，要係可信無疑，
    其於審理時空言否認，核屬卸責之詞，殊難採信。綜上所述
    ，本件事證明確，被告所辯無非事後飾詞諉卸，不足採信，
    其犯行堪以認定，應依法論科。
二、核被告甲○○所為，係犯刑法第185條之4之肇事逃逸罪。爰
    審酌被告之品行、智識程度，犯罪之手段、所生危害及犯罪
    後就過失傷害部分已與告訴人成立和解並賠償其損害（審判
    筆錄）等一切情狀，量處如主文所示之刑，並諭知易科罰金
    之折算標準。
貳、不受理部分－即被告被訴業務過失傷害罪嫌部分：
一、本件公訴意旨略以：被告甲○○為駕駛營小客車之職業駕駛
    人，為從事業務之人，其於民國93年9月29日下午4時15分，
    駕駛車號5M-471之營業小客車，沿臺北市中正區市○○道平
    面車道西往東方向行駛，行經該路段第269號燈桿處時，應
    注意車前狀況並保持適當行車距離，依當時情形，並無不能
    注意之情事，竟疏未注意，而追撞告訴人乙○○騎乘之車號
    CKF-97 2號重機車，使乙○○人車倒地，且向前拖行乙○○
    所騎乘之機車，致乙○○受有面部、腹壁及四肢多處挫傷之
    傷害，因認被告涉犯刑法第284條第2項之業務過失傷害罪嫌
    等語。
二、按告訴乃論之罪，告訴人於第一審辯論終結前得撤回其告訴
    ，又告訴經撤回者，應諭知不受理之判決，刑事訴訟法第
    238條第1項、第303條第3款分別定有明文。
三、查本件告訴人乙○○告訴被告甲○○業務過失傷害案件，起
    訴書認係觸犯刑法第284條第2項之業務過失傷害罪嫌，依同
    法第287條前段之規定，須告訴乃論。茲因告訴人乙○○與
    被告甲○○於本院95年6月27日審理時達成和解，告訴人乙
    ○○並當庭以言詞表示撤回對被告甲○○之告訴，有本院當
    日審判筆錄在卷可稽，依照首開說明，就此部分逕為諭知不
    受理之判決。
、據上論斷，應依刑事訴訟法第299條第1項前段、第303條第3
    款，刑法第185條之4、第41條第1項前段，罰金罰鍰提高標
    準條例第2條，判決如主文。
本案經檢察官於知慶到庭執行職務。
中    華    民    國    95    年    6     月    30    日
                  刑事第十二庭  審判長  法  官  李英豪
                                        法  官  胡宏文
                                        法  官  曾正龍
以上正本證明與原本無異。
如不服本判決，應於判決送達後10日內，向本院提出上訴狀。
                                        書記官  彭自青
中    華    民    國    95    年    6     月    30    日
附錄本案論罪科刑法條全文：
刑法第185條之4
駕駛動力交通工具肇事，致人死傷而逃逸者，處6月以上5年以下
有期徒刑。


司法院資訊處製作；財團法人民間司法改革基金會備份。
